【裁判字號】    89,上訴,1663
【裁判日期】    891115
【裁判案由】    毒品危害防制條例
【裁判全文】
臺灣高等法院臺中分院刑事判決                  八十九年度上訴字第一六六三號
    上  訴  人  臺灣台中地方法院檢察署檢察官
    被      告  乙○○
右上訴人因被告違反毒品危害防制條例案件，不服台灣台中地方法院八十九年度訴字
第九八五號八十九年七月二十一日第一審判決（起訴案號：台灣台中地方法院檢察署
八十九年度毒偵字第二六二六號，併辦案號：台灣台中地方法院檢察署八十九年毒偵
字第二九一九、六二三七號、台灣彰化地方法院檢察署八十九年度毒偵字第三五一二
號），提起上訴，本院判決如左：
      主  文
原判決撤銷。
乙○○連續施用第一級毒品，處有期徒刑柒月；扣案之海洛因貳包（一包淨重０．５
０公克，包裝重０．１７公克；一包淨重１．２３公克，包裝重０．３１公克）沒收
銷燬之。
    事  實
一、乙○○於民國（下同）八十八年二月及四月間，曾因施用毒品案件，分別經台灣
    台中地方法院以八十八年度毒聲字第三七０號、第一七五六號裁定送臺灣臺中看
    守所附設勒戒處所觀察、勒戒後，均認無繼續施用毒品之傾向，由臺灣臺中地方
    法院檢察署檢察官於八十八年二月二日、八十八年四月十四日分別以八十八年度
    偵字第七０二號及八十八年度偵字第四三八九號不起訴處分確定。詎乙○○仍不
    知戒除毒癮，又基於施用第一級毒品之概括犯意，自八十八年十一月十四日起至
    八十九年四月八日間，在台中縣潭子鄉○○路九十三號八七弄十九號住處，將第
    一級毒品海洛因少量摻入香煙內，再點燃吸食，或以注射方式，連續多次施用第
    一級毒品海洛因。嗣於八十八年十一月十四日為警採尿呈嗎啡陽性反應（台中地
    檢八十九年度毒偵字第二九一九號，併台中地院）；於八十八年十二月二十八日
    二十時許，在台中市○○路與昌平一街口處為警查獲，並扣得第一級毒品海洛因
    一包（淨重１．２３公克，包裝重０．３１公克）採尿送鑑呈嗎啡陽性反應（台
    中地檢八十九年度核退字第三０號、八十九年度毒偵字第二六二六號、起訴）。
    又於八十九年二月二十八日十六時三十分，在台中縣豐原市○○路五０八號為警
    查獲，採尿送鑑呈嗎啡、甲基安非他命陽性反應（台中地檢八十九年度毒偵字第
六二三七號，併本院）；又於八十九年四月十日一時二十分許，在國道一號公路
    員林收費站南向處，為警查獲，採尿送鑑，呈嗎啡、甲基安非他命陽性反應，並
    扣得海洛因一包（淨重０．５０公克，包裝重０．１７公克）（彰化地檢八十九
    年度毒偵字第三五一二、二０八四號併本院）。
二、案經台中市警察局第五分局報請臺灣臺中地方法院檢察署檢察官偵查起訴及移送
    併案審理。
   理  由
一、右揭事實，業據被告乙○○坦承不諱，而被告於八十八年十一月十四日為警採尿
    檢驗，呈嗎啡陽性反應（台中地檢八十九年度毒偵字第二九一九號，併台中地院
    ）；於八十八年十二月二十八日二十時許，在台中市○○路與昌平一街口處為警
    查獲，採尿送鑑呈嗎啡陽性反應（台中地檢八十九年度核退字第三０號、八十九
    年度毒偵字第二六二六號、起訴）；又於八十九年二月二十八日十六時三十分，
    在台中縣豐原市○○路五０八號為警查獲，採尿送鑑呈嗎啡、甲基安非他命陽性
    反應（台中地檢八十九年度毒偵字第六二三七號，併本院）；又於八十九年四月
    十日一時二十分許，在國道一號公路員林收費站南向處，為警查獲，採尿送鑑，
    呈嗎啡、甲基安非他命陽性反應等情，有彰化縣衛生局煙毒尿液檢驗成績書一紙
    、私立中山醫院藥物濫用檢測中心篩檢報告二紙、台中市衛生局煙毒尿液檢成績
    書一紙附卷可憑，並有海洛因二包（一包淨重０．５０公克，包裝重０．１７公
    克；一包淨重１．２３公克，包裝重０．３１公克）扣案可憑。又扣案之海洛因
    一包，經送法務部調查局鑑驗，確屬毒品海洛因，亦有法務部調查局電腦鑑定通
    知書二份附卷足稽。另被告於八十八年二月及四月間，曾因施用毒品案件，分別
    經原審法院以八十八年度毒聲字第三七０號、第一七五六號裁定送臺灣臺中看守
    所附設勒戒處所觀察、勒戒後，均認無繼續施用毒品之傾向，由臺灣臺中地方法
    院檢察署檢察官於分別以八十八年度偵字第七０二號及八十八年度偵字第四三八
    九號不起訴處分確定，亦有該署處分書二份在卷可按，本件事證明確，被告三犯
    施用毒品犯行，堪予認定。
二、核被告所為，係犯毒品危害防制條例第十條第一項之施用第一級毒品罪。被告為
    施用第一級毒品而持有毒品海洛因之低度行為，應為其施用之高度行為所吸收，
    不另論罪。又被告先後多次施用第一級毒品之犯行，時間緊接，方法相同，觸犯
    構成要件相同之罪名，顯係基於概括之犯意反覆為之，為連續犯，應依刑法第五
    十六條之規定，以一罪論，並加重其刑。移送併辦部分，與起訴之部分有連績犯
    裁判上一罪之關係，亦為起訴效力所及，本院亦應依法審判。移送本院併辦部分
    ，原審未及審理，尚有未洽。檢察官上訴意旨，指摘原審未及審理移送併部分，
    為有理由。爰依法將原判決撤銷，並自為判決。爰審酌被告甫因施用毒品犯行，
    經觀察、勒戒二次後，猶再施用毒品，無視於毒品對於自身健康之戕害及國家對
    於杜絕毒品犯罪之禁令，惡性非輕，惟於犯後坦承犯行，態度良好等一切情狀，
    量處如主文所示之刑，以資懲儆。扣案之海洛因二包（一包淨重０．５０公克，
    包裝重０．１７公克；一包淨重１．２３公克，包裝重０．３１公克）為第一級
    毒品，應依同條例第十八條第一項前段之規定沒收銷燬之。
據上論斷，應依刑事訴訟法第三百六十九條第一項前段、第三百六十四條、二百九十
九條第一項前段，毒品危害防制條例第十條第一項、第十八條第一項前段、第二十條
第三項前段、刑法第十一條前段、第五十六條，判決如主文。
本案經檢察官甲○○到庭執行職務。
中      華      民      國    八十九     年     十一    月      十五    日
                       臺灣高等法院臺中分院刑事第九庭
                                        審判長法  官  胡  森  田
                                              法  官  康  應  龍
                                              法  官  趙  春  碧
右正本證明與原本無異。
如不服本判決應於收受送達後十日內向本院提出上訴書狀，其未敘述上訴之理由者並
得於提起上訴後十日內向本院補提理由書（均須按他造當事人之人數附繕本）。
                                              書記官  廖  來  信
中      華      民      國    八十九     年     十一    月      十七    日
                                                                        Ｃ


司法院資訊處製作；財團法人民間司法改革基金會備份。
